【裁判字號】    92,上易,361
【裁判日期】    920915
【裁判案由】    給付地租
【裁判全文】
臺灣高等法院民事判決                            九十二年度上易字第三六一號
      上  訴  人即
      附帶被上訴人  戊○○
      右    一  人
      訴  訟代理人  黃素青
      被  上訴人即
      附  帶上訴人  甲○○
      右    九  人
      訴  訟代理人  林雯澤律師
      複  代  理人  鐘元珧律師
右當事人間請求給付地租事件，上訴人對於中華民國九十二年三月七日台灣台北地方
法院九十一年度訴字第四０九０號第一審判決提起上訴，被上訴人提起附帶上訴，本
院於九十二年九月一日辯論終結，茲判決如左：
    主      文
原判決關於駁回上訴人後開第二項之訴，與訴訟費用之裁判，均廢棄。
被上訴人應再給付上訴人各如附表三所示之金額。
上訴人其餘上訴及被上訴人之附帶上訴，均駁回。
第一、二審訴訟費用由上訴人各負擔百分之四十，被上訴人甲○○負擔百分之六，被
上訴人丙○○、乙○○、丁○○各負擔百分之三，被上訴人壬○○、癸○○、辛○○
、子○○、庚○○各負擔百分之一；附帶上訴訴訟費用由被上訴人負擔。
    事      實
甲、上訴人即附帶被上訴人方面：
一、上訴聲明：
  (一)原判決不利於上訴人部分廢棄。
  (二)被上訴人應再分別給付上訴人各自民國（下同）八十六年十二月二十三日起至八
    十九年六月三十日止，每月新台幣（下同）三千五百一十四元，另自八十九年七
    月一日起按月再給付三千五百六十四元整。
二、答辯聲明：附帶上訴駁回。
三、陳述：除與原判決記載相同者，茲引用之外，補稱：
  (一)系爭台北市○○○路六十六巷九號二樓三樓房屋及系爭土地所有權應有部分四分
    之三，遭訴外人余來富之債權人聲請法院強制執行查封拍賣時，被上訴人明知其
    建築房屋係無權占有他人土地而又不願向法院投標承買，則被上訴人應有故意或
    縱無故意亦有過失不法侵害他人權利，依民法第一百八十四條第一項規定，構成
    侵權行為。另數人共同不法侵害他人權利者，各行為人連帶負損害賠償責任，故
    被上訴人應連帶返還相當於租金之利益予上訴人。
  (二)依土地法第一百零五條之規定準用同法第九十七條之規定，城市地方之租金，以
    不超過土地及其建築物申報地價百分之十為限，上訴人所有系爭土地位於台北市
    ○○○路雙連捷運站旁，四周商店聚集，對外交通便利，工商繁榮，原法院以上
    訴人土地申報地價總額百分之八計算，有失公平，應以其上限即年息百分之十計
    算較為合理。另系爭土地總面積為六十六平方公尺，其上蓋有建物四層，每層建
    物所持有土地持份面積各為十六‧五平方公尺，而稅捐稽徵機關課徵土地稅之面
    積，係以每層建物所持份之土地面積課徵計算，原法院認定系爭房屋第一層樓所
    佔面積僅九平方公尺，其認定似有違誤，應以其所持分之十六‧五平方公尺計算
    ，始為正確。
  (三)有關損害金之計算方式，即以系爭房屋所持分土地面積乘以申報地價再乘以土地
    申報價額年息百分之十再除以十二個月，即為被上訴人應按月給付上訴人之損害
    金，被上訴人應給付之損害賠償金計算如下：
  1.自八十六年十二月二十三日至八十九年六月三十日之每月損害金：
    16.5平方公尺X51120元（申報地價）X10%/12（月）=7029元（每月租金）
    (1)被上訴人應給付上訴人戊○○之金額：
      甲○○（九分之三）：7029/2X3/9=1172（元）
      丙○○、乙○○（九分之二）：7029/2X2/9=781（元）
      丁○○（九分之一）：7029/2X1/9=391（元）
      庚○○、壬○○、癸○○、辛○○、子○○（四十五分之一）：7029/2X1/45=
      78（元）
    (2)被上訴人應給付上訴人己○○之金額與給付上訴人戊○○相同。
  2.自八十九年七月一日起至九十二年九月一日止之每月損害金：
    16.6平方公尺X51840元（申報地價）X10%/12（月）=7128（元）
    (1)被上訴人應給付上訴人戊○○金額：
      甲○○（九分之三）：7128/2X3/9=1188（元）
      丙○○、乙○○（九分之二）：7128/2X2/9=792（元）
      丁○○（九分之一）：7128/2X1/9=396（元）
      庚○○、壬○○、癸○○、辛○○、子○○（四十五分之一）：7128/2X1/45=
      79（元）
    (2)被上訴人應給付上訴人己○○之金額與給付上訴人戊○○同。
四、證據：除援用第一審所提立證方法外，補提最高法院六十七年台上字第一七三七
    號判例、五十九年台上字第二四九０號判例、八十九年台上字第二七三號判決、
    台灣澎湖地方法院八十七年馬簡字第二九號判決、台灣台東地方法院八十六年度
    東簡字第三六號判決影本各一份、申報地價謄本、土地公告現值及公告地價謄本
    各一份為證。
乙、被上訴人即附帶上訴人方面：
一、上訴聲明：
  (一)原判決不利於附帶上訴人部分廢棄。
  (二)右廢棄部分，附帶被上訴人在第一審之訴駁回。
二、答辯聲明：
  (一)上訴駁回。
  (二)如受不利判決，被上訴人願供擔保請准免為假執行。
三、陳述：除與原判決記載相同者，茲引用之外，補稱：
  (一)依最高法院六十一年度台上字第一六九五號判例要旨，上訴人請求返還無權占用
    不當得利之部分，至多僅得主張相當於法定租金之數額，而計算相當於法定租金
    之數額，當以實際佔用之面積為依據，原審判決以被上訴人所有一樓部分所佔面
    積四十點五四平方公尺，系爭房屋所在四層樓房之建物總面積為一八三點九一平
    方公尺，故系爭房屋應分擔之系爭土地面積為九平方公尺，然上訴人竟遽以繳納
    地價稅計算分攤比例十六點五平方公尺（即系爭土地全部面積六十六平方公尺之
    四分之一），作為主張被上訴人應給付租金之數額，顯屬違反法令及前述判例之
    見解，洵不足採。
  (二)依實務之見解，法院拍賣性質上仍為私法上之買賣，故附帶被上訴人經拍買取得
    系爭土地係屬「繼受取得」，其權利不能大過前手余來富；附帶上訴人因贈與或
    繼承之法律關係而取得系爭房屋之地面層亦同，應繼受其前手之法律關係。從而
    ，附帶上訴人前手杜傳黃、李邦國、陳森男等三人與附帶被上訴人之前手余來富
    間，存有不定期之使用借貸法律關係，業經台灣高等法院六十九年度上字第三三
    三一號民事判決確定在案，則附帶上訴人與附帶被上訴人自應雙雙繼受其前手間
    之不定期使用借貸關係。而所謂「使用借貸」，係指「當事人一方以物交付他方
    ，而約定他方於無償使用後返還其物之契約」，民法第四百六十四條定有明文，
    既稱「無償」，即無須支付對價之意，是以附帶被上訴人對附帶上訴人請求給付
    租金，自無理由。
  (三)附帶被上訴人主張附帶上訴人明知其建築房屋無權占有他人土地而又不願向法院
    投標承買，附帶上訴人應有故意或過失侵害上訴人土地所有權之侵權行為，然附
    帶上訴人於系爭房地前遭查封拍賣時，並未接獲任何優先承購之通知。而系爭土
    地雖位於台北市○○○路雙連捷運站旁，惟捷運開通後，將原先尚屬活絡之市集
    一切為二，致系爭土地利用價值大為降低，已大不如前，且附帶上訴人早以出資
    興建系爭房屋全棟作為使用系爭土地之對價，故縱認附帶上訴人須返還不當得利
    予上訴人，其金額應不超過土地申報地價總額年息百分之四為適當。
四、證據：援用第一審所提立證方法外，補提最高法院六十一年度台上字第一六九五
    號判例影本為證。
    理      由
一、上訴人起訴主張：上訴人於八十六年十二月間經拍賣購得坐落台北市○○區○○
    段四小段二六五地號土地，應有部分八分之六（上訴人戊○○、己○○各八分之
    三，下稱系爭土地），及坐落其上之台北市○○區○○段四小段一○三五、一０
    三六建號，門牌號碼台北市○○○路六十六巷九號二樓、三樓建物（二樓為上訴
    人戊○○所有、三樓為上訴人己○○所有）。而系爭土地其餘四分之一權利範圍
    及其上第四層建物為訴外人余莊幸所有，被上訴人所共有之坐落系爭土地上一樓
    建物（即系爭房屋）無權占有系爭土地，顯已損害上訴人土地所有權而受有使用
    土地之利益，為此依據不當得利、共同侵權行為法律關係，請求被上訴人自八十
    六年十二月二十三日起，按月分別連帶給付上訴人戊○○、己○○各一萬三千九
    百六十二元相當於租金之不當得利及損害賠償等語。
二、被上訴人則以：被上訴人前手杜傳黃、李邦國、陳森男等三人與上訴人之前手余
    來富間，存有不定期之使用借貸法律關係，業經本院六十九年度上字第三三三一
    號民事判決確定在案，則被上訴人與上訴人自應雙雙繼受其前手間之不定期使用
    借貸關係，是系爭房屋係基於合法權限使用系爭土地，被上訴人並無不當得利或
    侵權行為可言。而所謂「使用借貸」，係指「當事人一方以物交付他方，而約定
    他方於無償使用後返還其物之契約」，民法第四百六十四條定有明文，既稱「無
    償」，即無須支付對價之意，是以上訴人請求被上訴人給付租金，自無理由。縱
    認附帶上訴人須返還不當得利予上訴人，其金額應不超過土地申報地價總額年息
    百分之四為適當等語，資為抗辯。
三、經查：訴外人杜傳黃、李邦國、陳森男等三人前代表包含被上訴人甲○○、丁○
    ○、乙○○、訴外人陳秉璜、葉興等人在內之攤販，於六十年間與系爭土地原地
    主林文貴訂立合建契約，由全體攤販出資在系爭土地上興建門牌號碼台北市○○
    ○路二三巷十七號（即門牌整編後之台北市○○○路六六巷九號）四層樓之房屋
    一棟，嗣依契約約定及攤販內部協議，由被上訴人甲○○、丁○○、乙○○、訴
    外人陳秉璜、葉興取得現今台北市○○○路六六巷九號一樓房屋所有權全部，及
    系爭土地所有權應有部分四分之一，林文貴則取得台北市○○○路六六巷九號
    二、三、四層樓房屋全部及系爭土地所有權應有部分四分之三。詎林文貴尚未依
    約履行而將系爭土地所有權四分一之移轉前，其所有之台北市○○○路六六巷九
    號二、三、四層樓房屋及系爭土地即遭債權人聲請法院查封拍賣，並由訴外人許
    國揚拍定承買。其後許國揚又將所拍賣承買之前揭不動產所有權出賣而移轉登記
    予另訴外人余來富，余來富將系爭土地其餘四分之一權利範圍及其上四樓房屋移
    轉登記為訴外人余莊幸所有。八十六年間，其餘台北市○○○路六六巷九號二、
    三樓房屋及系爭土地所有權應有部分四分之三，則經余來富之債權人聲請法院強
    制執行，分由上訴人戊○○拍賣取得台北市○○○路六六巷九號二樓房屋及系爭
    土地所有權應有部分八分之三，由上訴人己○○取得台北市○○○路六六巷九號
    三樓房屋及系爭土地所有權應有部分八分之三。又余來富曾於六十九年間請求當
    時系爭房屋所有人丁○○、陳秉璜、乙○○、葉興、甲○○拆屋還地，經原法院
    以六十九年度訴字第八三○六號，及本院以六十九年度上字第三三三一號判決駁
    回確定在案。而被上訴人庚○○、壬○○、癸○○、辛○○、子○○於七十七年
    自葉興繼承其所有權應有部分，被上訴人丙○○八十二年間自陳秉璜繼承其所有
    權應有部分之事實，有合作建築房屋契約書、土地使用權證明書、建築執照、土
    地及建物登記謄本、原法院六十九年度訴字第八三○六號判決、本院六十九年度
    上字第三三三一號判決影本在卷可憑（見原法院卷五一頁、第五五頁），並經原
    法院調閱系爭房屋、土地異動索引、人工登記簿、原法院八十六年度執字第八五
    三一號拍賣抵押物強制執行卷宗、台北市政府工務局建築管理處六○中山二字第
    ○三二號建築執照（六一使二七四）卷宗屬實，且為兩造所不爭執，堪信實在。
四、上訴人主張系爭土地既已經上訴人標得所有權，應有部分各八分之三，而被上訴
    人所有房屋共同無權占有系爭土地，並無法律上之原因，自應負共同侵權行為損
    害賠償，及返還不當得利之責，但為被上訴人所否認，並以前揭情詞置辯。經按
    使用借貸，非如租賃之有民法第四百二十五條之規定，縱令上訴人之前手將房屋
    及空地，概括允許被上訴人等使用，被上訴人等要不得以上訴人之前手，與其訂
    有使用借貸契約，主張對現在之房地所有人即上訴人有使用該房地之權利，最高
    法院五十九年台上字第二四九○號著有判例，可供參照。易言之，使用借貸為無
    償契約，原屬貸與人與使用人之特定關係，除當事人另有特約外，使用人無移轉
    其權利於第三人之可言。且使用借貸本係無償借用性質，不能與租賃相提並論，
    使用借貸亦未如租賃有民法第四百二十五條規定。故土地所有權移轉於他人後，
    除已得該他人即現在之所有人同意繼續使用外，土地使用人縱經原所有人無償提
    供使用或允許借用，亦不能以之拘束現在之所有人，而對現在之所有人主張有使
    用該土地之權利，最高法院九十二年度台上字第九五七號判決即採此見解，亦可
    供參考。本件經查，被上訴人所辯固據提出原法院六十九年度訴字第八三○六號
    、本院六十九年度上字第三三三一號確定判決為憑，但該確定判決縱認訴外人余
    來富（上訴人之前手）請求訴外人葉水車遷出系爭土地，被上訴人甲○○、丁○
    ○、乙○○、及陳秉璜（被上訴人丙○○之被繼承人）、葉興（被上訴人庚○○
    、壬○○、癸○○、辛○○、子○○之被繼承人）返還土地，經法院認定余來富
    與訴外人杜傳黃、陳森男、李邦國間存有未定期限之使用借貸關係，則因與杜傳
    黃等三人間有契約關係而取得間接占有之丁○○等五人，即非無權占有，而可認
    與余來富間亦有不定期限之使用借貸關係，但參諸前揭說明，該不定期限使用借
    貸法律關係，既未經現在之所有人即上訴人同意繼續使用，自不足以拘束現在之
    所有人，而對現在之所有人主張有使用該土地之權利，是上訴人主張被上訴人所
    有房屋無權占有其所有系爭土地，自可採信，被上訴人所辯非無權占有云云，並
    不可採。
六、上訴人又主張被上訴人無權占用上訴人所有系爭土地，損害上訴人土地所有權，
    且系爭台北市○○○路六十六巷九號二樓三樓房屋及系爭土地所有權應有部分四
    分之三遭余來富之債權人聲請法院強制執行查封拍賣時，被上訴人明知其建築房
    屋係無權占有他人土地而又不願向法院投標承買，使房屋占用基地取得合法權源
    ，則被上訴人應有故意，或縱無故意亦有過失不法侵害他人權利等語，但為被上
    訴人所否認。經按，民法第一百四十八條係規定行使權利，不得以損害他人為主
    要目的，若當事人行使權利，雖足使他人喪失利益，而茍非以損害他人為主要目
    的，即不在該條所定範圍之內（最高法院四十五年度台上字第一０五號判例意旨
    參照）。本件被上訴人或依與其他具名與地主合建之攤商內部協議，或本於繼承
    關係取得系爭土地上一樓房屋所有權，並經依法登記在案，而系爭房屋坐落使用
    系爭土地，由來已久，故尚難以被上訴人房屋占用系爭土地，而未向原法院投標
    承買系爭房地，即認被上訴人係以損害上訴人為主要目的。此外，上訴人復未舉
    證證明被上訴人有何故意或過失不法侵害上訴人權利，其依民法第一百八十四條
    、第一百八十五條規定請求被上訴人連帶為相當於租金損害之賠償，不應准許。
七、惟按無法律上之原因而受有利益，致他人受損害者，應返還其利益，民法第一百
    七十九條定有明文。本件上訴人為系爭土地之所有權人，被上訴人所有房屋占有
    上訴人所有系爭土地，對上訴人而言，並未能證明有何法律上之原因，可認係無
    法律上之原因受有利益，使上訴人因而受有損害。又占有使用他人土地，可能獲
    得相當於租金之利益為社會通常之觀念，被上訴人占有系爭土地，受有相當於租
    金之利益，致被上訴人不能使用收益系爭土地而受有相當於租金之損害，是上訴
    人請求被上訴人返還相當於租金之不當得利，則屬正當，應予准許。按城市地方
    房屋之租金，以不超過土地及建築物申報總價額年息百分之十為限，此於租用基
    地建築房屋時，準用之，土地法第九十七條第一項、第一百零五條分別定有明文
    。又土地法第九十七條第一項規定所謂土地價額，依同法施行法第二十五條規定
    ，係指法定地價而言，而法定地價，依土地法第一百四十八條規定，為土地所有
    人依該法規定所申報之地價，本件系爭土地之所在位於城市地區，於上訴人取得
    系爭土地所有權應有部分之八十六年間申報地價為每平方公尺五萬一千一百二十
    元，上訴人於原法院起訴日期九十一年七月二十二日之系爭土地八十九年間申報
    地價則為每平方公尺五萬一千八百四十元，有上訴人所提台北市地價謄本可憑（
    見本院卷第一○六頁）。而上訴人所有系爭土地位於台北市○○○路雙連捷運站
    旁，其附近亦有商店聚集，對外聯絡交通堪稱便利，固有上訴人所提為被上訴人
    不爭執真正之現場照片（見原審卷第一○四頁）、鄰近區域地圖（見原審卷第二
    三○頁）足參，但經本院現場勘驗之結果，系爭土地所臨巷道不寬，對面為狹形
    捷運公園，且為由南往北單行道，且未直接面對捷運雙連站出口，時至下午三時
    許，往來人車並不頻繁，且甚有部分商家已無營業跡象，並無人潮聚集之現象，
    有本院勘驗筆錄，及現場照片在卷可稽。是本院審酌系爭土地所在之前揭四周景
    況、被上訴人係因合建契約之地主未能履行契約義務始導致本件不當得利情形、
    系爭房屋使用土地所得營業得利等一切情狀，認上訴人所受相當於租金之損害以
    土地申報總價額年息百分之八計算為適當，上訴人主張應按年息百分之十，被上
    訴人辯稱應按年息百分之四計算，均無理由。另查，系爭房屋坐落之台北市○○
    區○○段四小段二六五地號面積為六十六平方公尺（見原審卷第十四頁土地登記
    謄本），其上蓋有四層樓建物，而被上訴人所有一樓房屋雖登記之總面積為四○
    ‧五四平方公尺，但該一樓後方仍有部分空地，並經本院勘驗屬實，顯見有部分
    基地未經實際建房，但難謂非房屋所占用，是被上訴人所有一樓占有系爭土地之
    面積，自應以六十六平方公尺之四分之一，即十六‧五平方公尺計算。上訴人主
    張以此面積核算不當得利，尚屬有據，應予准許。再，不當得利發生之債，並無
    共同不當得利之觀念，亦無共同不當得利人應連帶負返還責任之規定，同時有多
    數利得人時，應各按其利得數額負責，並非須負連帶返還責任，是上訴人請求被
    上訴人就伊等合計得利部分，負連帶返還責任，即屬無據，不應准許，故被上訴
    人所應給付之金額應分別依伊就系爭房屋之應有部分計算。而被上訴人就系爭房
    屋之應有部分分別為甲○○九分之三，丙○○九分之二，乙○○九分之二，丁○
    ○九分之一，庚○○、壬○○、癸○○、辛○○、子○○分別為四十五分之一。
    又上訴人戊○○、己○○分別就系爭土地持分八分之三，故上訴人分別所得請求
    相當於租金之不當得利計算方式，應以系爭土地面積乘以四分之一，再乘以土地
    申報地價，乘以年息百分之八，除以十二個月，再乘以被上訴人之應有部分，再
    乘以上訴人之應有部分，是上訴人得請求返還之不當得利，茲計算結果如次：
  (一)自八十六年十二月二十三日至八十九年六月三十日之每月損害金：
  1.被上訴人應給付上訴人戊○○之金額：
    甲○○（九分之三）：66X(1/4)  X51120X8%/12X(3/9)/2=937（元，四捨五入）
    丙○○（九分之二）：66X(1/4)  X51120X8%/12X(2/9)/2=625（元，四捨五入）
    乙○○（九分之二）：66X(1/4)  X51120X8%/12X(2/9)/2=625（元，四捨五入）
    丁○○（九分之一）：66X(1/4) X51120X8%/12X(1/9)/2=312（元，四捨五入）
    庚○○、壬○○、癸○○、辛○○、子○○（各四十五分之一）：
    66X(1/4)X51120X8%/12X(1/45)/2=63（元，四捨五入）
  2.被上訴人應給付上訴人己○○之金額與給付上訴人戊○○相同。
  (二)自八十九年七月一日起之每月損害金：
  1.被上訴人應給付上訴人戊○○金額：
    甲○○（九分之三）：66X(1/4)  X51840X8%/12X(3/9)/2=950（元，四捨五入）
    丙○○（九分之二）：66X(1/4)  X51840X8%/12X(2/9)/2=634（元，四捨五入）
    乙○○（九分之二）：66X(1/4)  X51840X8%/12X(2/9)/2=634（元，四捨五入）
    丁○○（九分之一）：66X(1/4)  X51840X8%/12X(1/9)2/=317（元，四捨五入）
    庚○○、壬○○、癸○○、辛○○、子○○（各四十五分之一）：
    66X(1/4)X51840X8%/12X(1/45)/2=63（元，四捨五入）
  2.被上訴人應給付上訴人己○○之金額與給付上訴人戊○○同。
八、綜上所述，上訴人本於不當得利之法律關係，請求被上訴人給付如附表一所示之
    相當於租金之不當得利，為有理由，應予准許，逾此部分之請求，則不應准許。
    原審判命被上訴人之給付，於如附表二所示之範圍內，並無不合，被上訴人附帶
    上訴指摘原判決此部分不當，求予廢棄改判，為無理由，應予駁回。而上訴人上
    訴，請求被上訴人應再為給付，於如附表三所示之範圍，亦應予准許，乃原審疏
    未審酌，否准上訴人之請求，容有未合，上訴意旨指摘原判決此部分不當，求予
    廢棄改判，為有理由，應由本院予以廢棄改判。至上訴人逾此部分之不應准許，
    上訴意旨求命再為給付，為無理由，應予駁回。又兩造其餘攻擊防禦方法，經核
    與本件勝負之判斷無涉，爰未一一審酌，附此說明。
九、據上論結，本件上訴為一部有理由，一部無理由，附帶上訴為無理由，依民事訴
    訟法第四百四十九條第一項、第四百五十條、第七十八條、第七十九條但書、第
    八十五條第一項，判決如主文。
中      華      民      國    九十二    年      九      月    十五      日
                                民事第七庭
                                    審判長法  官  張  耀  彩
                                          法  官  陳  玉  完
                                          法  官  王  仁  貴
正本係照原本作成。
不得上訴。
中      華      民      國    九十二    年      九      月    十九      日
                                          書記官  鄭  兆  璋
附表一
  (一)自八十六年十二月二十三日至八十九年六月三十日之每月損害金：
    被上訴人        按月給付上訴人戊○○金額    按月給付上訴人己○○金額
    甲○○          九百三十七元                九百三十七元
    丙○○          六百二十五元                六百二十五元
    乙○○          六百二十五元                六百二十五元
    丁○○          三百一十二元                三百一十二元
    庚○○          六十三元                    六十三元
    壬○○          六十三元                    六十三元
    癸○○          六十三元                    六十三元
    辛○○          六十三元                    六十三元
    子○○          六十三元                    六十三元
  (二)自八十九年七月一日起之每月損害金：
    被上訴人        按月給付上訴人戊○○金額    按月給付上訴人己○○金額
    甲○○          九百五十元                  九百五十元
    丙○○          六百三十四元                六百三十四元
    乙○○          六百三十四元                六百三十四元
    丁○○          三百一十七元                三百一十七元
    庚○○          六十三元                    六十三元
    壬○○          六十三元                    六十三元
    癸○○          六十三元                    六十三元
    辛○○          六十三元                    六十三元
    子○○          六十三元                    六十三元
附表二（原審判命上訴人之給付）
  (一)自八十六年十二月二十三日起至八十九年六月三十日止之每月損害金：
    被上訴人        按月給付上訴人戊○○金額    按月給付上訴人己○○金額
    甲○○          三百八十三元                三百八十三元
    丙○○          二百五十六元                二百五十六元
    乙○○          二百五十六元                二百五十六元
    丁○○          一百二十八元                一百二十八元
    壬○○          二十六元                    二十六元
    癸○○          二十六元                    二十六元
    辛○○          二十六元                    二十六元
    子○○          二十六元                    二十六元
    庚○○          二十六元                    二十六元
  (二)自八十九年七月一日起之每月損害金：
    被上訴人        按月給付上訴人戊○○金額    按月給付上訴人己○○金額
    甲○○          三百八十九元                三百八十九元
    丙○○          二百五十九元                二百五十九元
    乙○○          二百五十九元                二百五十九元
    丁○○          一百三十元                  一百三十元
    壬○○          二十六元                    二十六元
    癸○○          二十六元                    二十六元
    辛○○          二十六元                    二十六元
    子○○          二十六元                    二十六元
    庚○○          二十六元                    二十六元
附表三：（被上訴人應再為給付）
  (一)自八十六年十二月二十三日至八十九年六月三十日之每月損害金：
    被上訴人        按月再給付上訴人戊○○金額  按月再給付上訴人己○○金額
    甲○○          五百五十四元                五百五十四元
    丙○○          三百六十九元                三百六十九元
    乙○○          三百六十九元                三百六十九元
    丁○○          一百八十四元                一百八十四元
    庚○○          三十七元                    三十七元
    壬○○          三十七元                    三十七元
    癸○○          三十七元                    三十七元
    辛○○          三十七元                    三十七元
    子○○          三十七元                    三十七元
  (二)自八十九年七月一日起之每月損害金：
    被上訴人        按月再給付上訴人戊○○金額  按月再給付上訴人己○○金額
    甲○○          五百六十一元                五百六十一元
    丙○○          三百七十五元                三百七十五元
    乙○○          三百七十五元                三百七十五元
    丁○○          一百八十七元                一百八十七元
    庚○○          三十七元                    三十七元
    壬○○          三十七元                    三十七元
    癸○○          三十七元                    三十七元
    辛○○          三十七元                    三十七元
    子○○          三十七元                    三十七元


司法院資訊處製作；財團法人民間司法改革基金會備份。
